【裁判字號】    96,訴,3542
【裁判日期】    970128
【裁判案由】    毒品危害防制條例
【裁判全文】
臺灣臺中地方法院刑事判決              96年度訴字第3542號
公  訴  人  臺灣臺中地方法院檢察署檢察官
被      告  戊○○
選任辯護人  甘龍強律師
被      告  庚○○
選任辯護人  陳盈壽律師
被      告  壬○○
選任辯護人  何國榮律師
被      告  丙○○
指定辯護人  本院公設辯護人己○○
被      告  甲○○
選任辯護人  周瑞鎧律師
上列被告等因違反毒品危害防制條例案件，經檢察官提起公訴（
九十六年度偵字第一九九三四號），本院判決如下：
    主    文
戊○○犯如附表一編號(一)至(十四)所示之罪，處如附表一編號(一)至(十四)
之刑，應執行有期徒刑拾柒年肆月，扣案如附表二編號(一)１所示
之ＭＤＭＡ沒收銷燬之，如附表二編號(一)２、３、４、(二)１、２
、３、(三)１、２、３、(四)１所示之物品及新臺幣貳仟壹佰伍拾元
均沒收（其中參佰伍拾元與庚○○連帶沒收；貳佰元與丙○○、
壬○○連帶沒收；壹仟陸佰元與庚○○、甲○○連帶沒收），未
扣案之新臺幣壹萬玖仟參佰伍拾元（其中參仟伍佰元與庚○○連
帶沒收；壹仟捌佰元與丙○○、壬○○連帶沒收；壹萬肆仟肆佰
元與庚○○、甲○○連帶沒收），以其財產抵償之，未扣案之附
表二編號(四)１所示之行動電話，如一部或全部不能沒收，應追徵
其價額。
庚○○犯如附表一編號(一)至(四)、(七)至(十四)所示之罪，處如附表一編
號(一)至(四)、(七)至(十四)所示之刑，應執行有期徒刑拾陸年貳月，扣案
如附表二編號(一)１所示之ＭＤＭＡ沒收銷燬之，如附表二編號(一)
２、３、４、(二)１、２、３、(三)１、２、(四)１所示之物品及新臺
幣壹仟玖佰伍拾元均沒收（其中參佰伍拾元與戊○○連帶沒收；
壹仟陸佰元與戊○○、甲○○連帶沒收），未扣案之新臺幣壹萬
柒仟伍佰伍拾元（其中參仟壹佰伍拾元與戊○○連帶沒收；壹萬
肆仟肆佰伍拾元與戊○○、甲○○連帶沒收），以其財產抵償之
，未扣案之附表二編號(四)１所示之行動電話，如一部或全部不能
沒收，應追徵其價額。
丙○○犯如附表一編號(五)、(六)所示之罪，處如附表一編號(五)、(六)
所示之刑，應執行有期徒刑捌年陸月，如附表二編號(一)１所示之
ＭＤＭＡ沒收銷燬之，如附表二編號(一)２、３、４、(二)１、２、
(三)１、２、３所示之物品及新臺幣貳佰元均沒收（與戊○○、壬○○連帶沒收），未扣案之新臺幣壹仟捌佰元（與戊○○、壬○○連帶沒收），以其財產抵償之。
壬○○犯如附表一編號(五)、(六)所示之罪，處如附表一編號(五)、(六)
所示之刑，應執行有期徒刑捌年陸月，扣案如附表二編號(一)１所
示之ＭＤＭＡ沒收銷燬之，如附表二編號(一)２、３、４、(二)１、
２、(三)１、２、３所示之物品及新臺幣貳佰元均沒收（與戊○○
、丙○○連帶沒收），未扣案之新臺幣壹仟捌佰元（與戊○○、
丙○○連帶沒收），以其財產抵償之。
甲○○犯如附表一編號(七)至(十四)所示之罪，處如附表一編號(七)至(十四)
之刑，應執行有期徒刑拾年肆月，扣案如附表二編號(一)１所示之
ＭＤＭＡ沒收銷燬之，如附表二編號(一)２、３、４、(二)１、２、
(三)１、２、(四)１所示之物品及新臺幣壹仟陸佰元均沒收（與戊○○、庚○○連帶沒收），未扣案之新臺幣壹萬肆仟肆佰元（與戊○○、庚○○連帶沒收），以其財產抵償之，未扣案之附表二編
號(四)１所示之行動電話，如一部或全部不能沒收，應追徵其價額
。
    犯罪事實
一、戊○○或與庚○○、丙○○、壬○○及甲○○，共同基於販
    賣第二級毒品及販賣第三級毒品之犯意聯絡（詳如附表一所
    示），以臺中縣大肚鄉、龍井鄉、沙鹿鎮、梧棲鎮及清水鎮
    等五鄉鎮為範圍由戊○○向綽號「阿傑」之真實姓名年籍不
    詳之成年男子購入之第二級毒品亞甲基雙氧甲基安非他命（
    ＭＤＭＡ，俗稱搖頭丸；下稱ＭＤＭＡ）及第三級毒品愷他
    命（又稱Ｋ他命；下稱Ｋ他命），將之存放在臺中市○○區
    ○○路一段二一六號十樓之五租屋處，並親自分裝，以供庚○○、丙○○、壬○○及甲○○販賣之需，復並提供號碼0
    000000000、0000000000號行動電話，
    給丙○○、壬○○、庚○○及甲○○作為販賣毒品聯絡使用
    。販賣方式，分日夜二班，日班由甲○○負責販賣，持用號
    碼0000000000號號行動電話，夜班由丙○○及壬○○組成一組，再與庚○○輪班負責販賣，持用號碼000
    0000000、0000000000號行動電話，甲○○所販賣之ＭＤＭＡ、Ｋ他命係由庚○○自戊○○存放處取
    交，甲○○販賣所得貨款亦交由庚○○轉交戊○○；庚○○
    所販賣之毒品由庚○○自行拿取，販賣所得貨款交給戊○○
    ；丙○○及壬○○所販賣之毒品，或由丙○○自行至戊○○
    存放處拿取，或由庚○○自戊○○存放處取交，販賣所得貨
    款則直接交予戊○○，或交由庚○○轉交戊○○。嗣庚○○
    則自戊○○處拿取ＭＤＭＡ及Ｋ他命後，即與戊○○分別共
    同基於販賣第二級毒品、第三級毒品之犯意聯絡，於附表一
    編號(一)至(四)所示之時、地販賣附表一編號(一)至(四)所示之ＭＤ
    ＭＡ、Ｋ他命，予陳昭男、辛○○、許家豪等人；丙○○及
    壬○○，取得戊○○所提供之ＭＤＭＡ及Ｋ他命後，即與戊○○分別共同基於販賣第二級毒品、第三級毒品之犯意聯絡
    ，於附表一編號(五)、(六)所示之時、地販賣附表一編號(五)、(六)
    所示之ＭＤＭＡ、Ｋ他命予陳昭男、劉成忠等人；由庚○○
    自戊○○處取得ＭＤＭＡ、Ｋ他命，交予甲○○販賣，甲○○取得前開ＭＤＭＡ、Ｋ他命後，即與戊○○、庚○○分別
    共同基於販賣第二級毒品、第三級毒品之犯意聯絡、於附表
    一編號(七)至(十四)所示之時、地販賣附表一編號(七)至(十四)所示之Ｍ
    ＤＭＡ、Ｋ他命予許家豪、陳昭男、陳人豪、辛○○、阮漢
    翔等人。嗣於九十六年八月十七日九時三十分許，在臺中縣
    梧棲鎮○○路之銀櫃ＫＴＶ前路邊，經警查獲附表二編號(三)
    １所示之丙○○及壬○○所持有並為戊○○所有之供販賣所
    用之Ｋ他命十一包（驗前總毛重十一點○一公克；包裝總重
    ：二點三一公克；○點一一公克鑑定用罄）及附表二編號(一)
    ４所示之戊○○所有供販賣毒品所用之號碼0000000
    000號之行動電話（內含0000000000號ＳＩＭ
    卡；起訴書誤載內亦含有0000000000號ＳＩＭ卡
    ）一支，與庚○○所有，裝Ｋ他命鐵盒一個（附表二編號(二)
    ４）及非本案販賣毒品所得新臺幣（下同）二萬六千六百元
    。又於九十六年八月十七日十六時許，在臺中市○○區○○
    路一段二一六號十樓之五，查獲如附表二編號(一)１、２所示
    之戊○○所有供販賣之ＭＤＭＡ搖頭丸一百二十七顆（其中
    三顆鑑定用罄）、Ｋ他命三十一包（二十二包《驗前總毛重
    ：二十一點九四公克；包裝總重：四點六二公克；○點二○
    公克鑑定用罄》、二包《驗前總毛重一九九八點九六公克；
    包裝總重：十一點四○公克；○點一四公克鑑定用罄》、五
    包《驗前總毛重：五公克；包裝總重：一點○五公克；○點
    一二公克鑑定用罄》、二包《驗前總毛重二九公克；包裝總
    重二點二二公克；○點六六公克鑑定用罄》），附表二編號
    (一)３所示供販賣分裝Ｋ他命所用之電子磅秤一臺、分裝工具
    一組及預備供販賣所用之分裝袋四百五十個，聯絡販賣毒品
    事宜所用之門號0000000000、00000000
    00、0000000000號行動電話（含ＳＩＭ卡）各
    一支及十萬三千一百元（其中二千一百五十元為本案販賣第
    二、三級毒品所得）。另在庚○○之隨身包內及所駕駛之車
    牌號碼九三九二--ＫＺ號自用小客車上，分別查獲如附表二
    編號(二)１所示之戊○○所有供販賣所用之Ｋ他命一包、十七
    包（合計十八包，驗前毛重：一七點四七公克；包裝重二三
    點七八公克；○點一六公克鑑定用罄），及庚○○所有供聯
    絡毒品販賣所用之門號0000000000號行動電話（
    含ＳＩＭ卡；附表二編號(二)３）一支。
二、案經內政部警政署保安警察第三總隊第一大隊報告臺灣臺中
    地方法院檢察署檢察官偵查起訴。
    理    由
一、按被告以外之人（包括證人、鑑定人、告訴人、被害人及共
    同被告等）於審判外之陳述雖不符刑事訴訟法第一百五十九
    條之一至之四等四條之規定，而經當事人於審判程序同意作
    為證據，法院審酌該言詞陳述或書面陳述作成時之情況，認
    為適當者，亦得為證據；當事人、代理人或辯護人於法院調
    查證據時，知有刑事訴訟法第一五九條第一項不得為證據之
    情形，而未於言詞辯論終結前聲明異議者，視為有前項之同
    意，同法第一百五十九條之五定有明文。立法意旨在於傳聞
    證據未經當事人之反對詰問予以核實，原則上先予排除。惟
    若當事人已放棄反對詰問權，於審判程序中表明同意該等傳
    聞證據可作為證據；或於言詞辯論終結前未聲明異議，基於
    尊重當事人對傳聞證據之處分權，及證據資料愈豐富，愈有
    助於真實發見之理念，且強化言詞辯論主義，使訴訟程序得
    以順暢進行，上開傳聞證據亦均具有證據能力。查本件證人
    陳昭男、辛○○、許家豪、劉成忠、陳人豪、阮漢翔於警詢
    、偵查證述，並無違背前開證人個人意思而為陳述，或其他
    違法取供、或不法取得之情形，且公訴人、被告及其辯護人
    於本院審理中表示對於前開證人警、偵訊證述之證據能力不
    爭執（本院一卷第九八、九十、一○七、一一五、一三○、
    二一六頁），是本院審酌上情，認前開證人於警詢、偵查中
    之審判外陳述，仍具有證據能力。又本案合法監聽之九十六
    年六月二十五日二十三時三十八分三十秒之通訊監察譯文（
    警卷第六五頁，即犯罪事實編號(一)被告庚○○與證人陳昭男
    之通話；九十六年中檢輝聲監續字第○○○八○三號通訊監
    察書）、九十六年七月六日○時十三分五十三秒、同日時二
    十三分三十九秒之通訊監察譯文（九十六年度偵字第一九九
    三四號卷第一四七頁，即犯罪事實編號(三)被告庚○○與證人
    許家豪之通話；九十六中檢輝聲監字第○○○九七一號通訊
    監察書）、九十六年六月二十七日一時三十一分五十三秒，
    同日時四十九分四十六秒、同日時五十八分五十七秒之通訊
    監察譯文（九十六年度偵字第一九九三四號卷第一四三頁；
    即犯罪事實編號(六)被告丙○○與證人劉成忠之通話；九十六
    年中檢輝聲監續字第○○九七一號）、九十六年六月十日十
    九時二分二秒之通訊監察譯文（警卷第六五頁，即犯罪事實
    編號(八)被告甲○○與證人陳昭男之通話；九十六年中檢輝聲
    監續字第○○○八○三號）、九十六年六月十一日十六時五
    十九分五十五秒之通訊監察譯文（警卷第六五頁，即犯罪事
    實編號(九)被告甲○○與證人陳昭男之通話；九十六年中檢輝
    聲監續字第○○○八○三號）、九十六年六月十八日二十時
    四十八分十六秒、九十六年七月五日十九時四十五分四十五
    秒、同日時五十三分二十八秒之通訊監察譯文（警卷第六五
    頁，即犯罪事實編號(十)被告甲○○與證人陳昭男之通話，九
    十六年中檢輝聲監續字第○○○八○三號、九十六年中檢輝
    聲監續字第○○○九七一號）、九十六年六月十二日十二時
    二十八分十七秒、同日時三十六分二十九秒、同日時三十八
    分四十一秒之通訊監察譯文（九十六年度偵字第一九九三四
    號卷第一一六頁，即犯罪事實編號(十一)被告甲○○與證人陳人
    豪之通話；九十六年中檢輝聲監續字第○○○八○三號）、
    九十六年六月二十五日十八時十九分十二秒、同日時二十七
    分三十九秒之通訊監察譯文（九十六年度偵字第一九九三四
    號卷第一一七頁，即犯罪事實編號(十二)被告甲○○與證人陳人
    豪之通話；九十六年中檢輝聲監續字第○○○八○三號通訊
    監察書）、九十六年七月七日十一時三十七分十七秒、
    九十六年七月八日十四時五十八分二十八秒、同日時十五時
    二分三十四秒之通訊監察譯文（九十六年度偵字第一九九三
    四號卷第一二三頁，即犯罪事實編號(十三)被告甲○○與證人辛○○之通話；九十六年中檢輝聲監續字第○○○九七一號通
    訊監察書）、九十六年六月十八日二十時三十四分三十八秒
    、同日時四十二分三秒之通訊監察譯文（九十六年度聲搜字
    第三一七二號卷第二十頁，即犯罪事實(十四)被告甲○○與證人
    阮漢翔之通話；九十六年中檢輝聲監續字第○○○八○三號
    通訊監察書）等譯文，均係經合法之通訊監察取得，且係電
    腦機械自動錄音，承辦員警始將其製作成譯文，且於本院審
    理時，經本院提示，被告五人及其辯護人對此均未表示異議
    者，依前開規定，應視為有同意作為證據，是本院審酌上情
    ，認前開譯文，亦具有證據能力。
二、訊據被告戊○○、壬○○、丙○○、甲○○對於前開事實均
    坦承不諱，被告庚○○則坦承確有與被告戊○○共犯如附表
    編號所示販賣Ｋ他命予陳昭男、許家豪之事實，惟矢口否認
    有何販賣第二級毒品ＭＤＭＡ予辛○○之犯行，辯稱：伊並
    沒有販賣ＭＤＭＡ搖頭丸，九十六年七月六日十時二十五分
    四十二秒許，伊雖與證人辛○○相約於加油站，但辛○○到
    伊車上後，伊才跟辛○○說沒有搖頭丸，只有以一千元賣他
    一包Ｋ他命云云。經查：
(一)、前揭附表一犯罪事實編號(一)、(三)至(十四)之犯罪事實，業據被告
    戊○○、庚○○、壬○○、丙○○、甲○○自白不諱，核與
    證人陳昭男、辛○○、許家豪、劉成忠、陳人豪、阮漢翔於
    警詢、偵查證述購買第二級毒品ＭＤＭＡ、第三級毒品Ｋ他
    命等情節相符（警卷第二四、六一，九十六年度偵字第一九
    九三四號卷第二六、二七、五八之一、一六九、一七○頁；
    九十六年度偵字第一九九三四號卷一五三頁；九十六年度偵
    字第一九九三四號卷第一四六、一四七、一五四、一六七；
    九十六年度偵字第一九九三四號卷第第一四○、一四一、一
    五五頁；九十六年度偵字第一九九三四號卷第一一一、一一
    七頁；九十六年度偵字第一九九三四號卷第一二五、一二六
    頁），復有九十六年六月二十五日二十三時三十八分三十秒
    之通訊監察譯文（警卷第六五頁，即犯罪事實編號(一)被告庚○○與證人陳昭男之通話；九十六年中檢輝聲監續字第○○○八○三號通訊監察書）、九十六年七月六日○時十三分五
    十三秒、同日時二十三分三十九秒之通訊監察譯文（九十六
    年度偵字第一九九三四號卷第一四七頁，即犯罪事實編號(三)
    被告庚○○與證人許家豪之通話；九十六中檢輝聲監字第○○○九七一號通訊監察書）、九十六年六月二十七日一時三
    十一分五十三秒，同日時四十九分四十六秒、同日時五十八
    分五十七秒之通訊監察譯文（九十六年度偵字第一九九三四
    號卷第一四三頁；即犯罪事實編號(六)被告丙○○與證人劉成
    忠之通話；九十六年中檢輝聲監續字第○○九七一號通訊監
    察書）、九十六年六月十日十九時二分二秒之通訊監察譯文
    （警卷第六五頁，即犯罪事實編號(八)被告甲○○與證人陳昭
    男之通話；九十六年中檢輝聲監續字第○○○八○三號）、
    九十六年六月十一日十六時五十九分五十五秒之通訊監察譯
    文（警卷第六五頁，即犯罪事實編號(九)被告甲○○與證人陳
    昭男之通話；九十六年中檢輝聲監續字第○○○八○三號通
    訊監察書）、九十六年六月十八日二十時四十八分十六秒、
    九十六年七月五日十九時四十五分四十五秒、同日時五十三
    分二十八秒之通訊監察譯文（警卷第六五頁，即犯罪事實編
    號(十)被告甲○○與證人陳昭男之通話，九十六年中檢輝聲監
    續字第○○○八○三號、九十六年中檢輝聲監續字第○○○
    九七一號通訊監察書）、九十六年六月十二日十二時二十八
    分十七秒、同日時三十六分二十九秒、同日時三十八分四十
    一秒之通訊監察譯文（九十六年度偵字第一九九三四號卷第
    一一六頁，即犯罪事實編號(十一)被告甲○○與證人陳人豪之通
    話；九十六年中檢輝聲監續字第○○○八○三號）、九十六
    年六月二十五日十八時十九分十二秒、同日時二十七分三十
    九秒之通訊監察譯文（九十六年度偵字第一九九三四號卷第
    一一七頁，即犯罪事實編號(十二)被告甲○○與證人陳人豪之通
    話；九十六年中檢輝聲監續字第○○○八○三號通訊監察書
    ）、九十六年七月七日十一時三十七分十七秒、九十六年七
    月八日十四時五十八分二十八秒、同日時十五時二分三十四
    秒之通訊監察譯文（九十六年度偵字第一九九三四號卷第一
    二三頁，即犯罪事實編號(十三)被告甲○○與證人辛○○之通話
    ；九十六年中檢輝聲監續字第○○○九七一號通訊監察書）
    、九十六年六月十八日二十時三十四分三十八秒、同日時四
    十二分三秒之通訊監察譯文（九十六年度聲搜字第三一七二
    號卷第二十頁，即犯罪事實(十四)被告甲○○與證人阮漢翔之通
    話；九十六年中檢輝聲監續字第○○○八○三號通訊監察書
    ），及九十六年中檢輝聲監續字第○○○八○三號、第○○○九七一號通訊監察書等在卷可參，足認被告戊○○、庚○○、壬○○、丙○○、甲○○之自白與事實相符應可採信。
    又前開扣案之ＭＤＭＡ搖頭丸一百二十七顆（其中三顆鑑定
    用罄）、Ｋ他命十一包（驗前總毛重：十一點○一公克；包
    裝總重：二點三一公克；○點一一公克鑑定用罄）、Ｋ他命
    三十一包（二十二包《驗前總毛重：二十一點九四公克；包
    裝總重：四點六二公克；○點二○公克鑑定用罄》、二包《
    驗前總毛重：一九九八點九六公克；包裝總重：十一點四○
    公克；○點一四公克鑑定用罄》、五包《驗前總毛重：五公
    克；包裝總重：一點○五公克；○點一二公克鑑定用罄》、
    二包《驗前總毛重二九公克；包裝總重二點二二公克；○點
    六六公克鑑定用罄》）、Ｋ他命十八包（合計十八包驗前毛
    重：一七點四七公克；包裝重：三點七八公克；○點一六公
    克鑑定用罄），經送內政部警政署刑事警察局鑑定之結果，
    均分別檢出３, ４亞甲基雙氧甲基安非他命（ＭＤＭＡ）、
    愷他命（Ｋ他命）成分，此有九十六年九月十三日刑鑑字第
    ○九六○一三○一三九號鑑定書在卷可憑，復有扣案如附表
    二所示之分裝Ｋ他命所用之電子磅秤一臺、分裝袋四百五十
    個、分裝工具一組及0000000000、000000
    0000號、0000000000號、00000000
    00、0000000000號之行動電話（含ＳＩＭ卡）
    ，及現金二千一百五十元（附表一編號號(一)至(十四)所得，五次
    ＭＤＭＡ各五十元，合計二百五十元；Ｋ他命十六次，其中
    一次三包、一次二包，其餘各一包，每包一百元，合計一千
    九百元）扣案足資佐證。
(二)、被告庚○○雖否認有附表一編號(二)所示販賣第二級毒品ＭＤ
    ＭＡ一顆予證人辛○○之事實。惟查，被告庚○○確有於九
    十六年七月六日二十二時二十五分許，在臺中縣龍井鄉海霸
    王餐廳鈄對面之加油站，販賣ＭＤＭＡ一顆予證人辛○○之
    事實，亦據證人辛○○於本院審理時證述明確（本院一卷第
    一六五、一六六、一六九頁），核與證人辛○○於前開時間
    與被告庚○○之通訊對話內容相符（本院卷第一九一、一九
    二頁），此經本院勘驗屬實，並製有勘驗筆錄在卷可參（本
    院卷第一六四頁），復有九十六年中檢輝聲監續字第○○○
    八○三號通訊監察書一紙附卷可憑，且觀前開證人辛○○與
    被告庚○○相約購買毒品之對話內容「被告庚○○：你要什
    麼？證人辛○○：我上面下面各一個（按：上面指ＭＤＭＡ
    ；下面指Ｋ他命。）。被告庚○○：各一個啦，好。證人辛○○：是是。被告庚○○：好。」，證人辛○○已明確向被
    告庚○○表示欲購買上面（按即ＭＤＭＡ）一個，而被告庚○○亦已應諾。再參酌，證人辛○○與被告庚○○並無仇怨
    ，當無設詞構陷被告庚○○之理。準此，證人辛○○前開所
    證確有向被告庚○○以五百元之價格購買ＭＤＭＡ一顆等情
    ，與客觀事證相符，應可認定，被告詹智所辯，未於前開時
    、地販賣ＭＤＭＡ一顆予被告云云，應無可採。又證人辛○○雖曾於偵查中證述：並未向被告庚○○購買過毒品云云，
    惟證人辛○○就此之說明係稱：係因伊只認識小雨，當時只
    知道小雨之名字，不知在庭之被告叫庚○○，偵查中亦未曾
    拿被告詹智承之照片予伊指認等語，是證人辛○○不知九十
    六年七月六日二十二時二十五分許，與其交易之對象，真實
    姓名即係被告庚○○，亦難謂有悖於常情。況本次毒品交易
    確係被告庚○○與證人辛○○接洽而非綽號「小雨」（按即
    同案被告甲○○）一節，亦據被告庚○○亦供承在卷（按被
    告庚○○僅供認當時曾販賣Ｋ他命一包予證人辛○○），復
    經本院勘驗前開毒品交易接洽之通訊監察光碟無訛，故應以
    證人辛○○於本院審理時證述之內容為可採，尚難僅以證人
    辛○○於偵查中未經確認之前開證言，即為被告庚○○有利
    之認定。
(三)、綜上所述，本案事證明確，被告戊○○、庚○○、壬○○、
    丙○○、甲○○等人前揭犯行，應可認定。
二、按刑法於九十四年二月二日修正公佈，刪除第五十六條所定
    連續犯之規定，自九十五年七月一日施行。而基於概括犯意
    連續多次販賣毒品之行為，於刑法修正刪除連續犯規定之前
    ，均依連續犯論以一罪。此次刑法第五十六條修正理由之說
    明謂：「對繼續犯同一罪名之罪者，均適用連續犯之規定論
    處，不無鼓勵犯罪之嫌，亦使國家刑罰權之行使發生不合理
    之現象。」「基於連續犯原為數罪之本質及刑罰公平原則之
    考量，爰刪除有關連續犯之規定」等語，即係將本應各自獨
    立評價之數罪，回歸本來就應賦予複數法律效果之原貌。而
    所謂集合犯是指立法者所制定之犯罪構成要件中，本就預定
    有數個同種類之行為將反覆實行之犯罪而言，將各自實現犯
    罪構成要件之反覆多數行為，解釋為集合犯，而論以一罪。
    是以對於集合犯，必須從嚴解釋，以符合立法本旨。故是否
    集合犯之判斷，客觀上自應斟酌法律規範之本來意涵、實現
    該犯罪目的之必要手段、社會生活經驗中該犯罪必然反覆實
    行之常態及社會通念等；主觀上則視其反覆實施之行為是否
    出於行為人之一個犯意，並秉持刑罰公平原則，加以判斷之
    。觀諸毒品危害防制條例所定之販賣毒品罪之構成要件文義
    ，實無從認定立法者本即預定該犯罪之本質，必有數個同種
    類行為而反覆實行之集合犯行，稽以行為人多次販賣毒品之
    行為，未必皆出於行為人之一個犯意決定；故販賣毒品之罪
    ，難認係集合犯之罪。因此，就刑法修正施行後多次販賣毒
    品之犯行，採一罪一罰，始符合立法本旨（最高法院九十六
    年度台上字第六○四八號、四九六九號、七○五二號判決意
    旨參照。）。公訴人認本案販賣第二、三級毒品為集合犯，
    容有誤會，合先敘明。ＭＡＭＡ、Ｋ他命分別係毒品危害防
    制條例第二條第二項第二、三款所規定之第二級、第三級毒
    品，故核被告戊○○附表一犯罪事實編號(二)、(六)、(十二)所為，
    均係違反毒品危害防制條例第四條第二項之販賣第二級毒品
    罪，附表一犯罪事實編號(一)、(三)至(五)、(七)至(十一)、(十三)、(十四)所為
    ，均係違反毒品危害防制條例第四條第三項之販賣第三級毒
    品罪；被告庚○○附表一犯罪事實編號(二)、(十二)所為，均係違
    反毒品危害防制條例第四條第二項之販賣第二級毒品罪，附
    表一犯罪事實編號(一)、(三)至(四)、(七)至(十一)、(十三)、(十四)所為，均係
    違反毒品危害防制條例第四條第三項之販賣第三級毒品罪；
    被告丙○○、壬○○附表一犯罪事實編號(六)所為，分別係違
    反毒品危害防制條例第四條第二項之販賣第二級毒品罪，附
    表一犯罪事實編號(五)所為，分別係違反毒品危害防制條例第
    四條第三項之販賣第三級毒品罪；被告甲○○附表一犯罪事
    實編號(十二)所為，係違反毒品危害防制條例第四條第二項之販
    賣第二級毒品罪，附表一犯罪事實編號(七)至(十一)、(十三)、(十四)所為
    ，均係違反毒品危害防制條例第四條第三項之販賣第三級毒
    品罪。被告戊○○、庚○○、丙○○、壬○○、甲○○販賣
    第二級毒品、第三級毒品前或後持有之第二級毒品、第三級
    毒品之低度行為，為販賣第二級毒品、第三級毒品之高度行
    為所吸收，不另論罪。附表一犯罪事實編號(一)至(四)，係由被
    告戊○○提供ＭＤＭＡ及Ｋ他命，被告庚○○出面販賣，被
    告戊○○、庚○○就前開犯行有犯意聯絡、行為分擔均為共
    同正犯；附表一犯罪事實編號(五)、(六)，係由被告戊○○提供
    ＭＤＭＡ及Ｋ他命由被告丙○○、壬○○出面販賣，被告戊○○、丙○○、壬○○就前開犯行有犯意聯絡、行為分擔均
    為共同正犯，雖被告丙○○、壬○○供述：所販賣之ＭＤＭ
    Ａ及Ｋ他命，有時係由被告戊○○透過庚○○交付予被告丙○○、壬○○販售等語，惟就附表一犯罪事實編號(五)、(六)部
    分，究係由被告戊○○直接交付予被告丙○○、壬○○販售
    ，或由被告丙○○、壬○○自行至指定位置拿取，亦或透過
    被告庚○○交付尚有疑義，既無法證明此部分販賣之毒品，
    係被告庚○○交付，依罪證有疑利於被告之原則，即應為被
    告庚○○有利之認定，尚難認被告庚○○，有參與此部分之
    犯行，併此敘明；附表一犯罪事實編號(七)至(十四)，係由被告戊○○提供ＭＤＭＡ及Ｋ他命，復由被告庚○○負責將前開毒
    品交由被告甲○○販售，並由被告庚○○負責向被告甲○○
    收取販賣所得，亦據被告庚○○、甲○○供承在卷，是被告
    戊○○、庚○○、甲○○就就前開犯行有犯意聯絡、行為分
    擔均為共同正犯。被告戊○○所犯之五次販賣第二級毒品罪
    、十六次販賣第三級毒品罪；被告庚○○所犯之三次販賣第
    二級毒品罪、十五次販賣第二級毒品罪；被告丙○○所犯之
    二次販賣第二級毒品罪、一次販賣第三級毒品罪；被告壬○○所犯之二次販賣第二級毒品罪、一次販賣第三級毒品罪；
    被告甲○○所犯之二次販賣第二級毒品罪、十二次販賣第三
    級毒品罪，犯意各別，行為互殊，應予分論併罰。另按毒品
    危害防制條例第十七條所定「犯第四條第一項至第四項之罪
    ，供出毒品來源，因而破獲者，得減輕其刑」，其立法意
    旨重在鼓勵具體供出其上游販毒者，俾資追查毒梟前手及其
    上游毒品，以杜絕毒品之蔓延與氾濫為目的。故除須供出上
    游來源，尚須因而破獲者，始有依該條裁量減輕之餘地，倘
    僅自白所販賣毒品之事證及共犯為何人，尚未進而查獲毒梟
    前手、或其上游毒品者，仍不得執此邀本條規定之寬減（最
    高法院九十六年度台上字第三○六三號、一八八七號、五五
    八一號判決意旨參照），查被告丙○○、壬○○雖供出被告
    戊○○因而查獲被告戊○○，惟被告戊○○為本案之共犯，
    故依前開判決意旨之說明，自與毒品危害防制條例第十七條
    所定之減刑規範未合，自不得爰引減輕其刑。另被告戊○○
    雖曾供出上源綽號「阿傑」之男子，惟並未因此而查獲該人
    ，業據證人即承辦員警丁○○於本院審理時證述明確（本院
    二卷第一○五頁），復有證人丁○○書立之內政部警政署保
    安警察第三總隊第一大隊職務報告一紙附卷可參（本院二卷
    第三四頁），故本案既未因被告戊○○之供述而查獲毒品上
    源「阿傑」自亦不得依毒品危害防制條例第十七條之規定減
    輕其刑。本院審酌被告戊○○、庚○○、丙○○、壬○○、
    甲○○，明知施用毒品有害身心健康，竟憑販賣戕害身心之
    ＭＤＭＡ及Ｋ他命牟利，助長施用毒品之惡行，行為殊不可
    取，且該販毒集團經查獲未售出之ＭＤＭＡ達一百二十七顆
    ，Ｋ他命毛重達二千多公克，數量及市價甚高（ＭＤＭＡ以
    五百元計算為六萬三千五百元，Ｋ他命一包毛重一公克，每
    包一千元計算，則達二百多萬元）及被告戊○○、庚○○於
    本件販賣毒品之販賣集團中係擔任主要角色，由被告戊○○
    負責供給毒品ＭＤＭＡ及Ｋ他命，被告庚○○亦負責販賣外
    ，並協助將前開毒品交予被告丙○○、壬○○、甲○○等人
    販賣，並向被告甲○○收取販賣所得，而被告丙○○、壬○○、甲○○，並無前科係屬集團中最邊緣下游之角色，是其
    獲利非高，及被告庚○○否認附表一編號(二)之犯行外，其餘
    部分，被告戊○○、庚○○、丙○○、壬○○、甲○○等人
    ，均坦承犯行，與被告丙○○、壬○○為警查獲後，積極配
    合警方查緝，使員警順利查獲被告戊○○之犯後態度，暨被
    告五人之犯罪動機、方法、手段、販賣期間長短、次數、犯
    罪所得等一切情狀，分別量處如主文所示之刑，並定其應執
    行之刑，以示懲儆。起訴書雖請求本院量處被告戊○○應執
    行有期徒刑十六年，被告庚○○應執行有期徒刑十三年，被
    告丙○○、壬○○應執行有期徒刑五年六月，被告戊○○之
    辯護人請求本院量處被告有期徒刑五年，被告甲○○之辯護
    人請求本院量處有期徒刑四年，本院審酌上情，認應分別量
    處如主文第一、二、三、四、五項所示之刑為當。另被告壬○○之辯護人，雖請求本院依五十九條酌減其刑，惟本審酌
    本案被告等販賣所餘之毒品數量甚多，且被告壬○○於本案
    雖僅犯有二次販賣第二級毒品、一次販賣第三級毒品之犯行
    ，惟依本案審理中所知，被告壬○○至少於九十六年六月間
    即開始參與販賣第二、三級毒品，嗣於九十六年八月十七日
    為查獲，已近二月，且被告尚另涉犯多起販賣毒品案件，應
    由檢察官另行處理，是本院審酌被告犯罪之情狀，認無顯可
    憫恕之情形，自不得依刑法第五十九條之規定，酌減其刑，
    併此敘明。
三、按沒收為從刑之一種，應隨主刑宣告，又共同正犯因相互間
    利用他方之行為，以遂行其犯意之實現，本於責任共同之原
    則，共同正犯應對所參與犯罪之全部事實負責，有關從刑之
    沒收部分，雖他共同正犯所得之物，亦應於其本身所處主刑
    之後，併為沒收之諭知（最高法院九十二年台上字第七○五
    ○號判決意旨參照。）。申言之，共同正犯間，因責任共同
    之原則，關於沒收從刑之部分，雖他共同正犯諭知沒收之物
    ，亦應於其本身所處主刑之後，併為沒收之諭知，合先敘明
    。查附表二編號(一)１第二級毒品ＭＤＭＡ，係被告戊○○所
    有，供販賣本案ＭＤＭＡ所餘之第二級毒品，屬本案查獲之
    第二級毒品，應依毒品危害防制條例第十八條前段之規定沒
    收銷燬之；被告等販賣第三級毒品Ｋ他命，其行為已構成犯
    罪，該第三級毒品即屬不受法律保護之違禁物，是被告戊○○所有，販賣本案第三級毒品Ｋ他命，所餘之附表二編號(一)
    ２、編號(二)１、編號(三)１之第三級毒品Ｋ他命，毒品危害防
    制條例就此既無沒收之特別規定，應依刑法第三十八條第一
    項第一款之規定沒收之（最高法院九十五年度台上字第九一
    一號判決意旨參照）。復按毒品危害防制條例第十九條第一
    項規定，犯第四條之罪者，其供犯罪所用或因犯罪所得之財
    物，均沒收之，如全部或一部不能沒收時，追徵其價額或以
    其財產抵償之。但該條項並無如同條例第十八條第一項所定
    「不問屬於犯人與否，沒收之」之明文，自屬相對沒收主義
    之立法。是其應沒收之物，應以屬被告所有者為限（最高法
    院九十五年度台上字第三○五號判決意旨參照）。又毒品危
    害防制條例第十九條第一項固規定，犯該條例第四條之罪者
    ，其供犯罪所用或因犯罪所得之財物，均沒收之，但不及於
    供犯罪預備之物。倘係供犯罪預備之物，以屬犯罪行為人者
    為限，始得依刑法第三十八條第一項第二款規定諭知沒收（
    最高法院九十五年度台上字第六一○二號判決意旨參照）。
    經查：扣案之編號(一)３、編號(二)２、編號(三)２所示之前開Ｋ
    他命之包裝袋，販賣分裝Ｋ他命所用之電子磅秤一臺、分裝
    工具一組（含牙線棒盒、杓子、紙杯、小紙板）及鐵盒一個
    等，均係被告戊○○、庚○○（鐵盒部分）所有供販賣Ｋ他
    命所用之物，應依毒品危害防第十九條第一項規定沒收，扣
    案之分裝袋四百五十個，係被告戊○○所有，預備供販賣Ｋ
    他命所有之物，應依刑法第三十八條第一項第二款之規定諭
    知沒收。又0000000000、0000000000
    號、0000000000號、0000000000號、
    0000000000號之行動電話（均含ＳＩＭ卡），均
    係被告戊○○所有，其中0000000000（含ＳＩＭ
    卡）、0000000000號行動電話（臺灣大哥大門號
    ，含ＳＩＭ卡），係供自己與被告庚○○、甲○○等聯絡販
    賣毒品事宜使用；0000000000號行動電話（遠傳
    電信門號，含ＳＩＭ卡）係供被告庚○○、丙○○、壬○○
    接洽客戶販賣毒品使用；0000000000號行動電話
    （和信電信門號，由案外人張雅惠代被告戊○○申請，為被
    告戊○○所有《警卷第七○頁》；含ＳＩＭ卡），係供被告
    甲○○接洽客戶販賣毒品使用，0000000000號行
    動電話（遠傳門號，含ＳＩＭ卡）係供被告丙○○、壬○○
    聯絡販賣毒品事宜使用，業據被告戊○○、庚○○、丙○○
    、壬○○、甲○○供述在卷（本院一卷第九七、一○五、一
    一三頁，本院二卷第九九至一○一頁），而前開門號之ＳＩ
    Ｍ卡依行動電話公司之契約規範，核發予申請人後，即為該
    申請人所有，此亦有中華電信股份有限行動通信分公司、和
    信電訊股份有限公司、遠傳電信股份有限公司、臺灣大哥大
    股份有限公司、泛亞電信股份有限公司、東信電訊有限公司
    函文附卷可參（本院二卷第三○至三三頁）；000000
    0000號行動電話（遠傳門號，含ＳＩＭ卡）係被告被庚○○所有，供其聯絡販賣毒品事宜所用之物，亦據被告庚○○供述在卷（本院一卷第一二八頁），自應依毒品危害防制
    條例第十九條第一項之規定宣告沒收，如未扣案之編號(四)１
    之行動電話一部或全部不能沒收時，應追徵其價額。另扣案
    之十萬三千一百元部分，依被告戊○○之供述，此部分為其
    販賣毒品至今，扣除應給予上源「阿傑」及共犯庚○○等人
    之金錢後，其ＭＤＭＡ一顆所得五十元、Ｋ他命一包所得一
    百元累積保留之金額，故前開十萬三千一百元中之二千一百
    五十元係本案附表一犯罪事實編號(一)至(十四)所得（五次ＭＤＭ
    Ａ各五十元，合計二百五十元；Ｋ他命十六次，其中一次三
    包、一次二包，其餘各一包，每包一百元，合計一千九百元
    ）亦應依前開規定宣告沒收，本案其餘犯罪所得一萬九千三
    百五十元如全部或一部不能沒收時，以其財產抵償之。復按
    毒品危害防制條例第十九條第一項固規定「犯第四條至第九
    條、第十二條、第十三條或第十四條第一項、第二項之罪者
    ，其供犯罪所用或因犯罪所得之財物，均沒收之，如全部或
    一部不能沒收時，追徵其價額或以其財產抵償之」。但共同
    正犯之犯罪所得為新臺幣時，因係合併計算，且於全部或一
    部不能沒收時，以其財產抵償之，為避免執行時發生重複沒
    收、抵償之情形，故各共同正犯之間係採連帶沒收主義，於
    裁判時僅諭知連帶沒收，不得就全體共同正犯之總所得對各
    該共同正犯分別重複諭知沒收；此與罰金刑應分別諭知、分
    別執行者不同（最高法院九十五年度台上字第九二五號、九
    十四年度臺上字第七四二一號號判決意旨可參）。是以，被
    告戊○○所犯附表一編號(一)至(十四)之罪，其中附表一編號(一)至
    (四)係與被告庚○○共犯，附表一編號(五)、(六)係與被告丙○○
    、壬○○共犯，附表一編號(七)至(十四)係與被告庚○○、甲○○
    共犯，故被告戊○○前開犯罪所得，依前開說明，自應分別
    與被告庚○○、丙○○、壬○○、甲○○連帶沒收，其連帶
    沒收之情形如下：被告戊○○與被告庚○○連帶沒收三千五
    百元，其中三百五十元已扣案，三千一百五十元未扣案（即
    附表一編號(一)至(四)之犯罪事實，販賣Ｋ他命三包，合計三千
    元，ＭＤＭＡ一顆，五百元）；被告戊○○、丙○○、壬○○連帶沒收二千元，其中二百元已扣案，一千八百元未扣案
    （即附表一編號(五)、(六)之犯罪事實，販賣Ｋ他命一包，一千
    元，ＭＤＭＡ二顆，合計一千元）；被告戊○○、庚○○、
    甲○○連帶沒收一萬六千元，其中一千六百元已扣案，一萬
    四千四百元未扣案（即附表一編號(七)至(十四)之犯罪事實，販賣
    Ｋ他命十五包，合計一萬五千元，ＭＤＭＡ二顆，合計一千
    元。），並就未扣案之部分，分別諭知如全部或一部不能沒
    收時，以其財產抵償之。至扣案其餘十萬零九百五十元部分
    ，既非本案犯罪所得，依從刑附於主刑之原則，自不得於本
    案為沒收之諭知。另自被告丙○○、壬○○處所扣得之二萬
    六千六百元，係被告丙○○、壬○○近日販賣毒品所得，惟
    均非本案犯罪事實編號(一)至(十四)之犯罪所得，依從刑附於主刑
    之原則，亦不得於本案宣告沒收。
三、公訴意旨另以：被告丙○○、壬○○於九十六年六月十二日
    二時二十分、九十六年六月十八日五時二十六分，各以一千
    元販賣Ｋ他命各一包予證人癸○○；被告甲○○於九十六年
    六月二十六日十九時十分八秒，以五百元之價格，販賣ＭＤ
    ＭＡ一顆予證人辛○○；於九十六年六月十八日、十九日，
    賣Ｋ他命予案外人蔡宗義計五次、其中一次二包、餘均各一
    包，每包價金一千元；於不詳時間，販賣ＭＤＭＡ搖頭丸一
    顆予證人癸○○，因認被告戊○○、庚○○、丙○○、壬○○、甲○○共犯販賣第二級、第三級毒品罪嫌云云。
(一)、按犯罪事實應依證據認定之，無證據不得認定犯罪事實，又
    不能證明被告犯罪者，應諭知無罪之判決，刑事訴訟法第一
    百五十四條第二項及第三百零一條第一項分別定有明文。次
    按刑事訴訟法上所謂認定犯罪事實之證據，係指足以認定被
    告確有犯罪行為之積極證據而言；如未能發現相當證據或證
    據不足以證明，自不能以推測或擬制之方法，以為裁判基礎
    （最高法院二十九年上字第三一○五號、四十年台上字第八
    十六號判例參照）。又刑事訴訟法第一百六十一條已於九十
    一年二月八日修正公布，其第一項規定：檢察官就被告犯罪
    事實，應負舉證責任，並指出證明之方法。因此，檢察官對
    於起訴之犯罪事實，應負提出證據及說服之實質舉證責任。
    倘其所提出之證據，不足為被告有罪之積極證明，或其指出
    證明之方法，無從說服法院以形成被告有罪之心證，基於無
    罪推定之原則，自應為被告無罪判決之諭知（最高法院九十
    二年台上字第一二八號判例參照）。
(二)、經本院調取證人癸○○接洽購買毒品之通訊監察錄音光碟勘
    驗，並與證人癸○○及被告丙○○、壬○○、庚○○、甲○○核對，經確認九十六年六月十二日二時二十分、九十六年
    六月十八日五時二十六分，與證人癸○○接洽交易Ｋ他命之
    人係被告庚○○等情，業經證人庚○○供述在卷（本院一卷
    第三三七頁），證人癸○○證述屬實（本院一卷第三三七頁
    ），並有前開勘驗筆錄及通訊譯文、通訊監察書在卷可參（
    三三七、三四七、三四八頁）。是公訴人認前開時間，係被
    告丙○○、壬○○各販賣Ｋ他命一包予證人癸○○云云，顯
    與客觀事證不符，而無可採。又證人辛○○於本院審理時雖
    證述曾向被告甲○○購買ＭＤＭＡ，惟公訴意旨所示之時間
    即九十六年六月二十六日十九時十分八秒許，應係購買Ｋ他
    命等語（本院一卷第二五九、二六○頁），且依前開時間之
    通訊監察之內容（本院一卷第二四六、二四七頁），證人辛○○並無明確表示欲購買之毒品種類，故亦無法就此推認證
    人辛○○當時向被告甲○○購買之毒品種類係ＭＤＭＡ，且
    參酌證人辛○○於本院審理時之前開證述內容，亦證述曾向
    被告甲○○購ＭＤＭＡ，僅係時間係於九十六年七月中旬、
    同年八月中旬同時購買ＭＤＭＡ一顆、Ｋ他命一包各一次等
    語（本院一卷第二五九、二六○頁），顯見證人辛○○亦無
    刻意迴護被告甲○○之情節，故其所證應可採信。是以，公
    訴人所述之被告甲○○於九十六年六月二十六日十九時十分
    八秒許，販賣ＭＤＭＡ予證人辛○○云云，亦乏積極證據，
    足資證述。另本院再調取九十六年於九十六年六月十八日、
    十九日，證人蔡宗義洽接購買毒品之通訊監察錄音光碟勘驗
    ，其結果係男子之對話（本院二卷第九三頁），而被告庚○○、壬○○亦分別供稱，前開對話之聲音各有數通為其等之
    聲音等語（本院二卷第九四）頁，此亦有本院之勘驗筆錄在
    卷可查（本院二卷第九三頁、一一七頁），是可知，前開接
    洽交易毒品之事宜，應係男子，而被告甲○○為一女性，故
    顯非其所為，公訴人認係被告甲○○販賣予證人蔡宗義云云
    ，亦與客觀事證未合。復證人癸○○亦於本院審理時證述，
    僅有向證人甲○○購買Ｋ他命，未曾向其購買ＭＤＭＡ等語
    （本院一卷第二六五、二六六頁），復經本院調取九十六年
    聲搜字第三一七二號有關證人癸○○以其公司電話或持有之
    手機門號，洽購毒品之通訊監察錄音光碟勘驗，並與被告丙○○、壬○○、庚○○、甲○○核對，雖另有證人癸○○向
    被告丙○○、壬○○、庚○○、甲○○購買Ｋ他命之事實，
    然並無其向被告甲○○購買ＭＤＭＡ之紀錄，此有本院九十
    七年一月七日上午九時三十分之審理筆錄在卷可稽（本院一
    卷第三三六至三五八頁）。是公訴人此部分所述，亦乏積極
    證據足資證明。準此，既查無公訴意旨所指之被告丙○○、
    壬○○、甲○○販賣前開毒品予證人癸○○、辛○○、蔡宗
    義之事實，則同案被告戊○○、庚○○，自無可能與其等共
    犯前開販賣毒品之事實，併此敘明。
(三)、綜上所述，本件被告戊○○、庚○○、丙○○、壬○○、甲○○被訴販賣第二級毒品ＭＤＭＡ、第三級毒品Ｋ他命部分
    ，公訴人所提出之證據或所指出之證明方法，尚不足為被告
    等人有罪之積極證明，或說服本院形成被告有罪之心證。此
    部分原應諭知無罪之判決，惟公訴人認此部分與其前開所犯
    販賣第二級毒品、第三級毒品部分，有集合犯之裁判上一罪
    關係，爰不另為無罪之諭知。
四、併案意旨略以（九十六年度偵字第二九五三六號）：被告戊○○明知大麻為行政院衛生署公告之第二級毒品，不得持有
    ，竟基於販賣第二級毒品之犯意，於民國九十六年八月十五
    日某時，在桃園縣某處，以六、七千元之代價，向綽號「阿
    傑」之不詳男子購買大麻花二包、大麻香煙二支，而意圖販
    賣而持有第二級毒品。嗣於九十六年八月十七日九時三十分
    許，在臺中市○○路○段二一六號十樓之住處，為警持臺灣
    臺中地方法院搜索票執行搜索，並扣得第二級毒品大麻花二
    包(淨重一點二七公克)、大麻香煙二支 (淨重八點七六公克
    ) ，認被告戊○○涉犯毒品危害防制條例第五條第二項之意
    圖販賣第二級毒品而持有罪云云。公訴人認被告涉犯前開罪
    嫌，無非係以被告於偵查中自白，及扣案之第二級毒品大麻
    花二包 (淨重一點二七公克）、大麻香煙二支 (淨重八點七
    六公克）為證。經查：被告戊○○於警詢、偵查及本院審理
    中，均一再供陳前開持有之大麻花二包、大麻香煙二支，均
    係供自己施用。且遍觀全卷，被告戊○○並未曾自白持有之
    前開大麻花二包、大麻香煙二支係欲販賣予他人，故公訴人
    認被告戊○○曾有前開不利於己之自白亦有誤會。復參酌被
    告持有之前開大麻花二包、大麻香煙二支相較於本案被告戊○○販賣第二級毒品ＭＤＭＡ及第三級毒品Ｋ他命，而持有
    之數量而言，其數量甚少，是被告戊○○所辯係為供自己施
    用等語，亦非有違常情。再者，持有毒品之可能情形甚多，
    或為單純持有，或為供己施用、無償轉讓、販賣等等不一而
    足，故亦難僅以客觀上被告戊○○持有大麻花二包、大麻香
    煙二支，即率爾直接推論，其係意圖販賣而持有第二級毒品
    之大麻花二包、大麻香煙二支。準此，公訴人所舉之證據尚
    難無證明被告戊○○確有意圖販賣而持有第二級毒品之犯行
    ，此部分自應退由檢察官另為適法之處理。
六、於本案審理時被告庚○○、丙○○、壬○○另自白販賣毒品
    之事實，及證人癸○○、辛○○證述被告庚○○、丙○○、
    壬○○、甲○○另販賣第二級、第三級毒品部分，非本案起
    訴效力所及，自應由檢察官另為適法之處理，併此敘明。
據上論斷，應依刑事訴訟法第二百九十九條第一項前段，毒品危
害防制條例第四條第二項、第三項、第十八條第一項前段、第十
九條第一項，刑法第十一條、第二十八條、第五十一條第五款、
三十八條第一項第一款、第二款，判決如主文。
本案經檢察官乙○○到庭執行職務。
中    華    民    國    97    年    1     月    28    日
                  刑事第十四庭  審判長法  官  陳  葳
                                      法  官  羅智文
                                      法  官  劉逸成
上正本證明與原本無異。
如不服本判決，應於收受送達後十日內向本院提出上訴書狀（應
敘述具體理由並附繕本）。
上訴書狀如未敘述理由，應於上訴期間屆滿後二十日內補提理由
書於本院。
                                      書記官  陳青瑜
中    華    民    國    97    年    1     月    28    日
附表：
┌────┬──────────────┬──────────────────┐
│犯罪事實│犯罪事實                    │所犯罪名及宣告刑                    │
│編號    │                            │                                    │
├────┼──────────────┼──────────────────┤
│(一)      │戊○○、庚○○共同基於販賣第│戊○○、庚○○共同販賣第三級毒品，各│
│        │三級毒品之犯意聯絡，於九十六│處有期徒刑伍年參月、伍年貳月。扣案如│
│        │年六月二十五日二十三時三十八│附表二編號(一)２、３、４、(二)１、２、３│
│        │分許，在臺中縣龍井鄉○○路之│所示之物品及新臺幣壹佰元均沒收，未扣│
│        │尚新電子遊藝場前路邊，販賣第│案之新臺幣玖佰元，如全部或一部不能沒│
│        │三級毒品Ｋ他命一包給陳昭男，│收時，以其財產抵償之。              │
│        │價金一千元。                │                                    │
├────┼──────────────┼──────────────────┤
│(二)      │戊○○、庚○○共同基於販賣第│戊○○、庚○○共同販賣第二級毒品，各│
│        │二級毒品之犯意聯絡，於九十六│處有期徒刑柒年參月、柒年貳月。扣案如│
│        │年七月六日二十二時二十五分四│附表二編號(一)１所示之ＭＤＭＡ沒收銷燬│
│        │十二秒許，在臺中縣龍井鄉海霸│之，附表二編號(一)４、(二)３所示之物品及│
│        │王餐廳鈄對面之加油站，販賣第│新臺幣伍拾元均沒收，未扣案之新臺幣肆│
│        │二級毒品ＭＤＭＡ一顆給辛○○│佰伍拾元，如全部或一部不能沒收時，以│
│        │，價金五百元。              │其財產抵償之。                      │
├────┼──────────────┼──────────────────┤
│(三)      │戊○○、庚○○共同基於販賣第│戊○○、庚○○共同販賣第三級毒品，各│
│        │三級毒品之犯意聯絡，於九十六│處有期徒刑伍年參月、伍年貳月。扣案如│
│        │年七月六日○時十三分許，在臺│附表二編號(一)２、３、４、(二)１、２、３│
│        │中縣梧棲鎮之銀櫃ＫＴＶ前路邊│所示之物品及新臺幣壹佰元均沒收，未扣│
│        │，販賣第三級毒品Ｋ他命一包給│案之新臺幣玖佰元，如全部或一部不能沒│
│        │許家豪，價金一千元。        │收時，以其財產抵償之。              │
├────┼──────────────┼──────────────────┤
│(四)      │戊○○、庚○○共同基於販賣第│戊○○、庚○○共同販賣第三級毒品，各│
│        │三級毒品之犯意聯絡，於九十六│處有期徒刑伍年參月、伍年貳月。扣案如│
│        │年七月間某日，在臺中縣沙鹿鎮│附表二編號(一)２、３、４、(二)１、２、３│
│        │之巨業車站，販賣第三級毒品Ｋ│所示之物品及新臺幣壹佰元均沒收，未扣│
│        │他命一包給許家豪，價金一千元│案之新臺幣玖佰元，如全部或一部不能沒│
│        │。                          │收時，以其財產抵償之。              │
├────┼──────────────┼──────────────────┤
│(五)      │戊○○、丙○○及壬○○共同基│戊○○、丙○○、壬○○共同販賣第三級│
│        │於販賣第三級毒品之犯意聯絡，│毒品，各處有期徒刑伍年參月、伍年貳月│
│        │於九十六年六月二十六日二十一│、伍年貳月。扣案如附表二編號(一)２、３│
│        │時十六分至二十二分間，在臺中│、４、(二)１、２、３、(三)１、２所示之物│
│        │縣梧棲鎮○○路○段之７─１１│品及新臺幣壹佰元均沒收，未扣案之新臺│
│        │便利商店前路邊，販賣第三級毒│幣玖佰元，如全部或一部不能沒收時，以│
│        │品Ｋ他命一包給陳昭男，價金一│其財產抵償之。                      │
│        │千元。                      │                                    │
├────┼──────────────┼──────────────────┤
│(六)      │戊○○、丙○○及壬○○共同基│戊○○、丙○○、壬○○共同販賣第二級│
│        │於販賣第二級毒品之犯意聯絡，│毒品，各處有期徒刑柒年參月、柒年壹月│
│        │分別於九十六年六月二十七日一│、柒年壹月，扣案如附表二編號(一)１所示│
│        │時三十一分至五十八分間、九十│之ＭＤＭＡ沒收銷燬之，附表二編號(一)４│
│        │六年七月間某日，分別販賣第二│、(三)３所示之物品及新臺幣伍拾元均沒收│
│        │級毒品ＭＤＭＡ各一顆給劉成忠│，未扣案之新臺幣肆百伍拾元，以其財  │
│        │，價金分別為五百元。        │產抵償之；又共同販賣第二級毒品，各處│
│        │                            │有期徒刑柒年參月、柒年壹月、柒年壹月│
│        │                            │，扣案如附表二編號(一)１所示之ＭＤＭＡ│
│        │                            │沒收銷燬之，附表二編號(一)４、(三)３所示│
│        │                            │之物品及新臺幣伍拾元均沒收，未扣案之│
│        │                            │新臺幣肆佰伍拾元，以其財產抵償之。  │
├────┼──────────────┼──────────────────┤
│(七)      │戊○○、庚○○及甲○○共同基│戊○○、庚○○、甲○○共同販賣第三級│
│        │於販賣第三級毒品之犯意聯絡，│毒品，處有期徒刑伍年參月、伍年貳月、│
│        │於九十六年四月間某日，在林佩│伍年壹月，如附表二編號(一)２、３、４、│
│        │玲住處附近之７─１１便利商店│(二)１、２、(三)１、２、(四)１所示之物品及│
│        │前路邊，先後三次販賣第三級毒│新臺幣壹佰元均沒收，未扣案之新臺幣玖│
│        │品Ｋ他命各一包給許家豪，價金│佰元，以其財產抵償之，附表二編號(四)１│
│        │分別為一千元。              │之行動電話如一部或全部不能沒收時，應│
│        │                            │追徵其價額；又共同販賣第三級毒品，處│
│        │                            │有期徒刑伍年參月、伍年貳月、伍年壹月│
│        │                            │，如附表二編號(一)２、３、４、(二)１、２│
│        │                            │、(三)１、２、(四)１所示之物品及新臺幣壹│
│        │                            │佰元均沒收，未扣案之新臺幣玖佰元，以│
│        │                            │其財產抵償之，附表二編號(四)１之行動電│
│        │                            │話如一部或全部不能沒收時，應追徵其價│
│        │                            │額；又共同販賣第三級毒品，處有期徒刑│
│        │                            │伍年參月、伍年貳月、伍年壹月，如附表│
│        │                            │二編號(一)２、３、４、(二)１、２、(三)１、│
│        │                            │２、(四)１所示之物品及新臺幣壹佰元均沒│
│        │                            │收，未扣案之新臺幣玖佰元，以其財產抵│
│        │                            │償之，附表二編號(四)１之行動電話如一部│
│        │                            │或全部不能沒收時，應追徵其價額。    │
├────┼──────────────┼──────────────────┤
│(八)      │戊○○、庚○○及甲○○共同基│戊○○、庚○○、甲○○共同販賣第三級│
│        │於販賣第三級毒品之犯意聯絡，│毒品，各處有期徒刑伍年參月、伍年貳月│
│        │於九十六年六月十日十九時許，│、伍年壹月，如附表二編號(一)２、３、４│
│        │在臺中縣龍井鄉龍山國小附近林│、(二)１、２、(三)１、２、(四)１所示之物品│
│        │佩玲住處樓下，販賣第三級毒品│及新臺幣壹佰元均沒收，未扣案之新臺幣│
│        │Ｋ他命一包給陳昭男，價金一千│玖佰元以其財產抵償之，附表二編號(四)１│
│        │元。                        │之行動電話如一部或全部不能沒收時，應│
│        │                            │追徵其價額。                        │
├────┼──────────────┼──────────────────┤
│(九)      │戊○○、庚○○及甲○○共同基│戊○○、庚○○、甲○○共同販賣第三級│
│        │於販賣第三級毒品之犯意聯絡，│毒品，處有期徒刑伍年參月、伍年貳月、│
│        │於九十六年六月十一日十六時五│伍年壹月，附表二編號(一)２、３、４、(二)│
│        │十九分許，在臺中縣龍井鄉龍山│１、２、(三)１、２、(四)１所示之物品及新│
│        │國小附近甲○○住處樓下，販賣│臺幣參佰元均沒收，未扣案之新臺幣貳仟│
│        │第三級毒品Ｋ他命三包給陳昭男│柒佰元以其財產抵償之，附表二編號(四)１│
│        │，價金共三千元。            │之行動電話如一部或全部不能沒收時，應│
│        │                            │追徵其價額。                        │
├────┼──────────────┼──────────────────┤
│(十)      │戊○○、庚○○及甲○○共同基│戊○○、庚○○、甲○○共同販賣第三級│
│        │於販賣第三級毒品之犯意聯絡，│毒品，處有期徒刑伍年參月、伍年貳月、│
│        │分別於九十六年六月十八日二十│伍年壹月，附表二編號(一)２、３、４、(二)│
│        │時四十八分許、九十六年七月五│１、２、(三)１、２、(四)１所示之物品及新│
│        │日十九點四十五分至五十三分間│臺幣壹佰元均沒收，未扣案之新臺幣玖佰│
│        │，均在臺中縣梧棲鎮○○路○段│元以其財產抵償之，附表二編號(四)１之行│
│        │之陳昭男住家附近之金仔檳榔攤│動電話如一部或全部不能沒收時，應追徵│
│        │，各販賣第三級毒品Ｋ他命一包│其價額；又共同販賣第三級毒品，處有期│
│        │給陳昭男，價金分別為一千元。│徒刑伍年參月、伍年貳月、伍年壹月，附│
│        │                            │表二編號(一)２、３、４、(二)１、２、(三)１│
│        │                            │、２、(四)１所示之物品及新臺幣壹佰元均│
│        │                            │沒收，未扣案之新臺幣玖佰元以其財產抵│
│        │                            │償之，附表二編號(四)１之行動電話如一部│
│        │                            │或全部不能沒收時，應追徵其價額。    │
├────┼──────────────┼──────────────────┤
│(十一)      │戊○○、庚○○及甲○○共同基│戊○○、庚○○、甲○○共同販賣第三級│
│        │於販賣第三級毒品之犯意聯絡，│毒品，各處有期徒刑伍年參月、伍年貳月│
│        │於九十六年六月十二日十二時三│、伍年壹月，附表二編號(一)２、３、４、│
│        │十八分許，在臺中縣大肚鄉某黃│(二)１、２、(三)１、２、(四)１所示之物品及│
│        │昏市場之７－１１便利超商附近│新臺幣貳佰元均沒收，未扣案之新臺幣壹│
│        │，販賣第三級毒品Ｋ他命二包給│仟捌佰元以其財產抵償之，附表二編號(四)│
│        │陳人豪，價金共二千元。      │１之行動電話如一部或全部不能沒收時  │
│        │                            │，應追徵其價額。                    │
├────┼──────────────┼──────────────────┤
│(十二)      │戊○○、庚○○及甲○○共同基│戊○○、庚○○、甲○○共同販賣第二級│
│        │於販賣第二級毒品之犯意聯絡，│毒品，各處有期徒刑柒年參月、柒年貳月│
│        │分別於九十六年六月二十五日十│、柒年壹月，附表二編號(一)１所示之ＭＤ│
│        │八時二十七分三十九秒、九十六│ＭＡ沒收銷燬之，附表二編號(一)、４、(四)│
│        │年八月十五日二十一時許，分別│１所示之物品及新臺幣伍拾元均沒收，未│
│        │在大道國中、龍井鄉山隆加油站│扣案之新臺幣肆佰伍拾元以其財產抵償之│
│        │，販賣第二級毒品ＭＤＭＡ各一│，附表二編號(四)１之行動電話如一部或全│
│        │顆給陳人豪，價金分別為五百元│部不能沒收時，應追徵其價額；又共同販│
│        │。                          │賣第二級毒品，各處有期徒刑柒年參月、│
│        │                            │柒年貳月、柒年壹月，附表二編號(一)１所│
│        │                            │示之ＭＤＭＡ沒收銷燬之，附表二編號(一)│
│        │                            │、４、(四)１所示之物品及新臺幣伍拾元均│
│        │                            │沒收，未扣案之新臺幣肆佰伍拾元以其財│
│        │                            │產抵償之，附表二編號(四)１之行動電話如│
│        │                            │一部或全部不能沒收時，應追徵其價額。│
├────┼──────────────┼──────────────────┤
│(十三)      │戊○○、庚○○及甲○○共同基│戊○○、庚○○、甲○○共同販賣第三級│
│        │於販賣第三級毒品之犯意聯絡，│毒品，各處有期徒刑伍年參月、伍年貳月│
│        │於九十六年七月七日十一時三十│、伍年壹月，附表二編號(一)２、３、４、│
│        │七分許、同年七月八日十五時許│(三)１、２、(三)１、２、(四)１所示之物品及│
│        │、同年七、八月某日二十時許，│新臺幣壹佰元均沒收，未扣案之新臺幣玖│
│        │分別販賣第三級毒品Ｋ他命各一│佰元以其財產抵償之，附表二編號(四)１之│
│        │包給辛○○共三次，價金分別一│行動電話如一部或全部不能沒收時，應追│
│        │千元。                      │徵其價額；又共同販賣第三級毒品，各處│
│        │                            │有期徒刑伍年參月、伍年貳月、伍年壹月│
│        │                            │，附表二編號(一)２、３、４、(三)１、２、│
│        │                            │(三)１、２、(四)１所示之物品及新臺幣壹佰│
│        │                            │元均沒收，未扣案之新臺幣玖佰元以其財│
│        │                            │產抵償之，附表二編號(四)１之行動電話如│
│        │                            │一部或全部不能沒收時，應追徵其價額；│
│        │                            │又共同販賣第三級毒品，各處有期徒刑伍│
│        │                            │年參月、伍年貳月、伍年壹月，附表二編│
│        │                            │號(一)２、３、４、(三)１、２、(三)１、２、│
│        │                            │(四)１所示之物品及新臺幣壹佰元均沒收，│
│        │                            │未扣案之新臺幣玖佰元以其財產抵償之，│
│        │                            │附表二編號(四)１之行動電話如一部或全部│
│        │                            │不能沒收時，應追徵其價額。          │
├────┼──────────────┼──────────────────┤
│(十四)      │戊○○、庚○○及甲○○共同基│戊○○、庚○○、甲○○共同販賣第三級│
│        │於販賣第三級毒品之犯意聯絡，│毒品，各處有期徒刑伍年參月、伍年貳月│
│        │於九十六年六月十八日二十時四│、伍年壹月，附表二編號(一)２、３、４、│
│        │十二分許，在臺中縣沙鹿鎮之三│(二)１、２、(三)１、２、(四)１所示之物品及│
│        │角公園附近，販賣第三級毒品Ｋ│新臺幣壹佰元均沒收，未扣案之新臺幣玖│
│        │他命一包給阮漢翔，價金一千元│佰元以其財產抵償之，附表二編號(四)１之│
│        │。                          │行動電話如一部或全部不能沒收時，應追│
│        │                            │徵其價額。                          │
└────┴──────────────┴──────────────────┘
附表二
編號(一)、
    １、ＭＤＭＡ搖頭丸一百二十四顆（原扣案一百二十七顆
        ，其中三顆鑑定用罄）。
    ２、Ｋ他命三十一包（二十二包《驗前總毛重：二十一點九
        四公克；包裝總重：四點六二公克；○點二○公克鑑定
        用罄》、二包《驗前總毛重一九九八點九六公克；包裝
        總重：十一點四○公克；○點一四公克鑑定用罄》、五
        包《驗前總毛重：五公克；包裝總重：一點○五公克；
        ○點一二公克鑑定用罄》、二包《驗前總毛重二九公克
        ；包裝總重二點二二公克；○點六六公克鑑定用罄》）
    ３、前開Ｋ他命之包裝袋、Ｋ他命所用之電子磅秤一臺、分
        裝袋四百五十個、分裝工具一組（含牙線棒盒、杓子、
        紙杯、小紙板）。
    ４、門號0000000000號、0000000000
        號、0000000000號之行動電話（均含ＳＩＭ
        卡）各一支。
編號(二)、
    １、Ｋ他命十八包（驗前總毛重：一七點四七公克；包裝重
        三點七八公克；○點一六公克鑑定用罄）。
    ２、前開Ｋ他命包裝袋。
    ３、門號0000000000號行動電話（含ＳＩＭ卡）
        、鐵盒一個。
編號(三)、
    １、Ｋ他命十一包（驗前總毛重十一點○一公克；包裝總
        重：二點三一公克；其中○點一一公克鑑定用罄）。
    ２、前開Ｋ他命包裝袋。
    ３、0000000000號之行動電話（含ＳＩＭ卡）。
編號(四)
    １、0000000000號之行動電話（含ＳＩＭ卡）。
附錄論罪科刑法條
毒品危害防制條例第四條
製造、運輸、販賣第一級毒品者，處死刑或無期徒刑；處無期徒
刑者，得併科新臺幣一千萬元以下罰金。
製造、運輸、販賣第二級毒品者，處無期徒刑或七年以上有期徒
刑，得併科新臺幣七百萬元以下罰金。
製造、運輸、販賣第三級毒品者，處五年以上有期徒刑，得併科
新臺幣五百萬元以下罰金。
製造、運輸、販賣第四級毒品者，處三年以上十年以下有期徒刑
，得併科新臺幣三百萬元以下罰金。
製造、運輸、販賣專供製造或施用毒品之器具者，處一年以上七
年以下有期徒刑，得併科新臺幣一百萬元以下罰金。
前五項之未遂犯罰之。


司法院資訊處製作；財團法人民間司法改革基金會備份。
